臺灣板橋地方法院刑事判決　　　　　　　　　　　　　九十一年度交易字第三一號
　　公　訴　人　臺灣板橋地方法院檢察署檢察官
　　被　　　告　甲○○
右列被告因過失傷害案件，經檢察官提起公訴（九十年度偵字第一九三四四號），本
院判決如左：
    主  文
甲○○無罪。
    理  由
一、公訴意旨略以：被告甲○○於民國九十年七月二十八日下午五時三十分許，駕駛
    車牌號碼Ｋ６─７８０１號自用小客車（下稱被告汽車），沿臺北縣三重市○○
    路往蘆洲市方向行駛，途經力行路三十巷二八號前之際，理應注意汽車駕駛人駕
    駛車輛行駛時，應注意車前狀況，並隨時採取必要安全措施，且應注意在市區道
    路，行車速度不得超過時速四０公里等狀況，而依當時情形又無不能注意之情事
    ，竟疏於注意，而追撞同向由告訴人乙○○所騎乘之車牌號碼ＣＢＦ─９３８號
    重型機車（下稱告訴人機車），致告訴人遭此撞擊後，受有左側脛骨平臺骨折及
    左側腓骨頭骨折等傷害，因認被告涉有刑法第二百八十四條前段之過失傷害罪嫌
    云云。
二、按犯罪事實應依證據認定之，無證據不得推定其犯罪事實；又不能證明被告犯罪
    者，應諭知無罪之判決；刑事訴訟法第一百五十四條及第三百零一條第一項分別
    定有明文。
三、本件公訴人認被告涉有過傷害罪嫌，無非以被告之自白、告訴人之指訴及卷附診
    斷證明書、道路交通事故調查報告表、車禍現場暨車損照片等為據，惟訊據被告
    堅決否認有過失傷害犯行，辯稱：伊當時正常行駛於道路上，係因告訴人突然自
    路旁騎乘機車駛入車道，乃閃避不及發生擦撞，伊並無何等過失情事等語。
四、經查：
  (1)被告於警訊時及偵查中，對於其與告訴人在前述時、地發生車禍之客觀事實，雖
    供述綦詳，惟依其供稱：「‧‧‧當時我在力行路二段三０巷上行駛，欲往蘆洲
    方向，行駛至力行路二段三０巷二八號時，我見乙○○騎重機ＣＢＦ─９３８在
    上述時張望，突然之間左轉，我因閃避不及撞上曹先生左側，他機車滑了出去，
    而人伏在我的引擎蓋上‧‧‧」及「（〈提示被告警訊筆錄〉有何意見？）實在
    」等語（參見偵查卷第五頁、第二九頁背面）觀之，應認其係堅詞否認有何過失
    情事，則公訴人認被告自白過失傷害犯行云云，乃有誤會，合先敘明。
  (2)告訴人當時原係騎乘機車停佇於臺北縣三重市○○路○段三０巷二八號前等候友
    人，因久候未遇，乃驅車駛入車道欲返回其蘆洲住處，並立即遭被告汽車碰撞等
    情，業據告訴人於警訊時及本院審理時陳明在卷，核與被告供稱「‧‧‧我見乙
    ○○騎重機ＣＢＦ─９３８在上述時張望，突然之間左轉‧‧‧」及「‧‧‧乙
    ○○的機車停在路旁，突然騎出來到道路上‧‧‧當時我車開到靠近他約、一二
    公尺，他才突然衝出來‧‧‧」等語相符（參見偵查卷第五頁、本院審理筆錄第
    二頁），足見告訴人當時確係原先騎乘機車停佇於路旁，嗣於被告汽車接近其機
    車時，始突然驅車駛入車道內，否則實無甫騎乘機車駛入車道即遭被告汽車撞擊
    之理，又上開車禍發生後，告訴人機車係車頭朝蘆洲方向倒落地面，其車身與道
    路方向呈四十五度斜角度，並向右側緊接倒落於被告汽車之右前方，被告汽車則
    停於肇事地點並與道路方向平行等節，有上開由警方事後經告訴人與被告口述並
    由雙方確認後所製作之道路交通事故調查報告表影本在卷足憑，足見當時告訴人
    機車確係以四十五度之斜角度駛入車道內，並隨即遭被告汽車右前方車頭撞擊而
    倒地，否則雙方車輛於車禍發生後即無呈現上述相對位置之可能，又告訴人機車
    遭撞擊之左側，僅有左後側下方條狀外殼脫落，其餘左側車身並無何等碎裂情形
    ，被告汽車之右前方車頭則無何等明顯撞擊痕跡等節，有上開車損照片在卷可查
    ，足見當時二車撞擊力道並非強勁，否則二車之接觸位置，實無僅有上述輕微撞
    擊跡象之可能，再告訴人於發生上開車禍之際，其身體係由機車座墊滑行移至被
    告汽車之引擎蓋右前側上，並使該引擎位置產生凹陷等情，業據被告供明在卷，
    有上開車損照片在卷可查，足見告訴人當時確係驟然自路旁騎乘機車偏左前行駛
    入車道內，以致其機車遭被告汽車撞擊向右側倒落地面後，其身體非但未隨該機
    車向右側倒落地面，反而因仍然具有向左方衝行之動能而滑行至被告汽車之引擎
    蓋右前側上，否則告訴人於車禍發生後焉有身體滑行至被告汽車引擎蓋上方之理
    ，綜上所述，本案依告訴人與被告二人對於上開車禍發生始末之陳述、雙方車輛
    於車禍發生後之相對位置、二車撞擊之力道、告訴人身體於車禍後滑行之情形等
    節觀之，告訴人當時顯係騎乘機車驟然自路旁左偏駛入車道內，以致適正常駕車
    行經車禍地點之被告閃避不及而發生碰撞，而汽車（含機器腳踏車）駕駛人行車
    起步前，應顯示方向燈，注意前後左右有無障礙或車輛行人，並應讓行進中之車
    輛行人優先通行，道路交安全規則第八十九條第一項第六款復定有明文，自堪認
    本案車禍發生時之路權顯係歸屬於正常行進中之被告汽車，據此，自難認被告有
    何應注意並能注意上開突發情況（即告訴人騎乘機車驟然自路旁左偏駛入車道內
    ）之可能與義務，再參諸本案車禍經送請臺灣省臺北縣區車輛行車事故鑑定委員
    會鑑定結果，亦認「乙○○駕駛重機車起駛時左偏未注意後方來車為肇事原因，
    甲○○駕駛自小客車無肇事因素」，益徵被告對於上開車禍之發生並無何等過失
    情事。
  (3)告訴人雖另以被告汽車遺留於上開車禍現場之煞車痕跡近十公尺，而認被告汽車
    於肇事時之行車時速超過四十公里云云，惟依卷附告訴人於本院審理提出之車禍
    現場照片所示內容觀之，其現場接近道路中心分隔線之位置，雖遺留有煞車痕跡
    ，然該等痕跡均屬短煞車痕，其長度與告訴人所稱之「近十公尺」相距甚遠，則
    是否得憑以遽認被告汽車當時行車時速確有超過四十公里，已非無疑，且上開車
    禍發生後，告訴人機車係向右側緊接倒落於被告汽車之右前方，其機車遭撞擊之
    左側，僅有左後側下方條狀外殼脫落，其餘左側車身並無何等碎裂情形，被告汽
    車之右前方車頭亦無何等明顯撞擊痕跡等節，復已詳如上述，當時二車碰撞力道
    及損壞情形既非嚴重，益見被告汽車當時並無高速行駛之情形，實無從驟然推論
    被告汽車有超速行駛之過失情節，從而，告訴人此部分所陳，尚難援為不利於被
    告認定之依據。
  (4)綜上所述，本件公訴人暨告訴人所指各端，既無一足資證明被告就上開車禍之發
    生具有何等過失情事，復查又無其他積極、確切之證據足以證明被告就該車禍成
    立何等過失傷害罪責，要屬不能證明其犯罪，揆諸前揭規定，自應為無罪之諭知
    。
據上論斷，應依刑事訴訟法第三百零一條第一項，判決如主文。
本案經檢察官侯靜雯到庭執行職務
中      華      民      國      九十一      年     二     月     五     日
                                        臺灣板橋地方法院交通法庭
                                            法  官  王  屏  夏
右正本證明與原本無異。
如不服本判決，應於判決送達後十日內，向本院提出上訴狀。
                                            書記官  楊  璧  華
中      華      民      國      九十一      年     二     月     五     日
